

Matias Emiliano Martinez

Developer

Acerca de mí

Mi nombre es Matias, tengo 26 años y soy Desarrollador desde enero de 2021. Especializado en Frontend siendo React mi marco de trabajo principal.

Enfocado en desarrollador software estable, mantenible y escalable, es decir, de calidad, utilizando los distintos fundamentos de arquitectura y desarrollo de software.

Mi fuerte principal es el stack MERN, acompañado de un buen conocimiento de Redux y Nestjs. También soy apasionado de trabajar con TypeScript.

Contacto



martinezmatiemi@gmail.com



(263) 4622209



<u>/MatiMartinez</u>



Mati Martinez



/Mati-Martinez



San Martín, Mendoza - Argentina

Idiomas

Español - Nativo

Inglés - Básico (En progreso)

Tecnologías

React Node

Redux Nestjs

TypeScript GraphQL

Nextjs MongoDB

Gatsby Git

CSS in JS Figma

Educación

Tecnicatura Superior en Programación

Universidad Tecnológica Nacional

Agosto 2018 - Julio 2021

Experiencia

ADEN International Business School

Desarrollador Frontend

Enero 2021 - Agosto 2021

Simtlix (now intive)

Desarrollador Fullstack

Agosto 2021 - Presente